【裁判字號】    98,訴,1021
【裁判日期】    981224
【裁判案由】    偽證
【裁判全文】
臺灣嘉義地方法院刑事判決              98年度訴字第1021號
公  訴  人  臺灣嘉義地方法院檢察署檢察官
被      告  甲○○
            乙○○
上列被告等因偽證案件，經檢察官提起公訴（98年度偵字第6812
號），被告等於準備程序中就被訴事實均為有罪之陳述，本院合
議庭裁定由受命法官獨任行簡式審判程序審理，茲判決如下：
    主  文
甲○○、乙○○共同犯偽證罪，均累犯，甲○○處有期徒刑伍月
，乙○○處有期徒刑肆月。
    犯  罪  事  實
一、甲○○有多次竊盜前科，其於民國91年間，因竊盜案件，經
    臺灣桃園地方法院判處有期徒刑1年10月及強制工作3年確定
    ，於96年6月28日假釋付保護管束，其間另犯他案，經撤銷
    假釋而執行殘刑，於97年7月5日執行完畢。乙○○於95年間
    ，因竊盜、偽造文書案件，經法院分別判處有期徒刑1年、5
    月，並分別減為有期徒刑6月及2月又15日，並定應執行有期
    徒刑8月，入監執行部分徒刑，並於97年5月28日易科罰金執
    行完畢在案。甲○○與乙○○2人竟仍不知警惕，明知賴清
    裕與渠等2人共同基於妨害電話事業及意圖為自己不法所有
    之竊盜犯意聯絡，先於97年7月26日晚間某時，3人先至雲林
    縣斗南鎮火車站附近旅館投宿，共謀由乙○○及甲○○竊取
    中華電信股份有限公司（下稱中華電信公司）電纜線，賴清
    裕則負責尋覓處理電纜線地點，便於將電纜線外皮燒燬，以
    利變賣。隨於97年7月27日凌晨某時，由乙○○駕駛前與甲
    ○○共同竊得之車牌號碼1703-MK號自用小客車（另案處理
    ），搭載甲○○，攜帶客觀上足對人之生命、身體、安全構
    成威脅，具有危險性而可作為兇器使用之油壓剪及鐵管各1
    支，前往嘉義縣民雄鄉○○村○○縣縣道嘉106線公路葉子
    寮段，乙○○先持鐵管1支撬開鐵板蓋，再以油壓剪1支，剪
    斷FS-JF-0.5-600P電信電纜線，復將電纜線一端綁在前揭自
    用小客車後方，由甲○○發動引擎開車，拉出電纜線方式，
    竊得不詳長度之電纜線一批，並使中華電信公司所屬周邊電
    信用戶通信中斷，足以危害公眾使用電話公用事業之利益。
    甲○○與乙○○得手後，由甲○○與賴清裕聯絡，確認燒電
    纜線外皮之地點後，再駕駛上揭自用小客車，載運竊得之電
    纜線前往與賴清裕會合，3人共同將電纜線外皮燒燬後，再
    由甲○○、乙○○駕駛車輛載運至桃園縣中壢市某處變賣，
    得款新臺幣（下同）2萬餘元，乙○○分得7,500元，餘由甲
    ○○及賴清裕朋分。3人食髓知味，再度共謀由賴清裕負責
    尋覓燒燬電纜線外皮地點，乙○○及甲○○負責竊取電纜線
    ，於97年7月29日晚上11時許，由乙○○駕駛承租之車牌號
    碼YY-4139號自用小客車，甲○○則駕駛同前次竊得之車牌
    號碼1703-M K號自用小客車，攜帶上揭兇器油壓剪、鐵管各
    1支及乙○○所有，亦具有危險性而可作為兇器使用之拔釘
    器、六角扳手各1支，前往前開地點，由乙○○以相同手法
    撬開鐵板蓋，復持油壓剪剪斷嘉義縣民雄鄉東興村葉子寮幹
    29至32號電桿之電纜線，致中華電信公司所屬周邊電信用戶
    通信中斷，足以危害公眾使用電話公用事業之利益。甲○○
    及乙○○將剪斷之電纜線一端綁在車牌號碼1703—MK號自用
    小客車後方，發動引擎正拖出電纜線，尚未得手，即於97年
    7月30日凌晨0時25分許為警發覺，甲○○迅駕駛車牌號碼17
    03—MK號自用小客車逃離現場，乙○○未及逃離遭警當場逮
    捕之事實。甲○○、乙○○於97年8月26日臺灣嘉義地方法
    院檢察署97年偵字第5317號案件偵查中應訊，並具結證述賴
    清裕與渠等2人共謀偷電纜線，由甲○○、乙○○負責剪電
    線、偷電線，賴清裕則負責找地方燒電線等節。嗣甲○○提
    議替賴清裕脫罪，其2人遂共同基於偽證之犯意聯絡，於98
    年3月18日上午9時50分，在本院審理98年度訴緝字第9號案
    件賴清裕之竊盜案件時，以證人身分到庭，竟分別供前具結
    而翻異前詞，甲○○先虛偽證稱第一次偷電纜線得手後，凌
    晨聯絡賴清裕至現場，教其燒電纜線等語。旋又改證述：賴
    清裕沒有參與我們談要偷電纜線的事；燒電纜線是我跟乙○
    ○所為，是伊找地方燒的，不是賴清裕找的；賴清裕只有在
    燒電纜線現場幫忙看有沒有警察來，有時幫忙搬到車上云云
    。乙○○則證稱事先並未與賴清裕商量。事後才通知賴清裕
    到燒電纜現場，燒電纜時也不需要賴清裕把風云云，而就賴
    清裕是否涉犯竊盜罪之案情有重要關係之事項為虛偽陳述，
    足以影響該案審判之正確性。
二、案經臺灣高等法院臺南分院檢察署函送臺灣嘉義地方法院檢
    察署檢察官偵查起訴。
    理  由
一、按本件被告乙○○、甲○○所犯係死刑、無期徒刑、最輕本
    刑為3年以上有期徒刑以外之罪，其於準備程序就前揭被訴
    事實為有罪之陳述，經本院告知簡式審判程序之旨，並聽取
    其與公訴人之意見後，本院認無不得或不宜改依簡式審判程
    序進行之處，爰依刑事訴訟法第273條之1第1項、第284條之
    1，裁定由受命法官獨任進行簡式審判程序，並不受同法第
    159條之1第1項證據能力之限制，合先敘明。
二、上開事實，分據被告乙○○、甲○○於偵查及本院審理時坦
    承不諱，並有臺灣嘉義地方法院檢察署97年度偵字第5317號
    案件訊問筆錄、本院98年度訴緝字第9號案件筆錄、證人結
    文及臺灣高等法院臺南分院98年度上訴字第596號判決附卷
    可稽，足徵被告之自白與事實相符。本案事證明確，被告等
    犯行均堪認定，應分別依法論科。
三、按刑法上偽證罪，不以結果發生為要件，一有偽證行為，無
    論當事人是否因而受有利或不利判決，均不影響犯罪之成立
    。而該罪所謂於案情有重要關係之事項，則指該事項之有無
    ，足以影響於裁判結果者而言（最高法院71年臺上字第8127
    號判例、97年度臺上字第6097號判決意旨參照）。查被告2
    人上開不實證詞，就賴清裕是否參與竊盜、共謀分工等情節
    ，自屬案情有重要關係之事項，是核被告所為，均係犯刑法
    第168條偽證罪。被告2人就上開犯行，有犯意聯絡關係，應
    論以共同正犯。被告等於本院審理賴清裕所涉竊盜案件時，
    以證人身分為虛偽之陳述，均係在同一案件中，且渠等偽證
    內容屬同一重要事實，復係侵害同一國家審判權之法益，應
    各係基於單一偽證犯意接續進行而為，均為單純一罪。被告
    2人均曾有如犯罪事實欄所載之有期徒刑之執行完畢，有臺
    灣高等法院被告前案紀錄表在卷可按，其等受有期徒刑之執
    行完畢，5年內故意再犯本件有期徒刑以上之罪，應分別依
    刑法第47條第1項規定論以累犯，各加重其刑。爰審酌被告2
    人於作證時就案情相關之重要事項為虛偽之證言，嚴重妨害
    司法正義之實現，徒耗司法資源；惟坦承犯行，犯後態度尚
    可；兼衡被告甲○○率爾提議偽證犯行、被告2人之犯罪動
    機、目的、智識程度及家庭生活狀況等一切情狀，分別量處
    如主文所示之刑，以示懲儆。
據上論斷，應依刑事訴訟法第273條之1第1項、第299條第1項前
段，刑法第168條、第28條、第47條第1項，判決如主文。
本案經檢察官林俊良到庭執行職務。
中    華    民    國    98    年    12    月    24    日
                  刑事第四庭法  官  王慧娟
以上正本證明與原本無異。
如不服本判決應於收受判決後10日內向本院提出上訴書狀，並應
敘述具體理由；其未敘述上訴理由者，應於上訴期間屆滿後20日
內向本院補提理由書（均須按他造當事人之人數附繕本）「切勿
逕送上級法院」。
                            書記官  黃子祝
中    華    民    國    98    年    12    月    24    日
附錄法條：
中華民國刑法第168條
（偽證罪）
於執行審判職務之公署審判時或於檢察官偵查時，證人、鑑定人
、通譯於案情有重要關係之事項，供前或供後具結，而為虛偽陳
述者，處 7 年以下有期徒刑。

司法院資訊處製作；財團法人民間司法改革基金會備份。
